臺灣嘉義地方法院刑事判決　　　　　　　　94年度易字第73號
公　訴　人　臺灣嘉義地方法院檢察署檢察官
被　　　告　甲○○　男　48歲.
　　　　　　丙○○　男　41歲.
　　　　　　葉勝彬原名丁○○.
　　　　　　　　　　　號
上列被告等因恐嚇取財案件，經檢察官提起公訴 (93年度偵字第
6419號)，由本院合議庭裁定由受命法官獨任行簡式審判程序審
理後，判決如下：
    主  文
甲○○幫助連續意圖為自己不法之所有，以恐嚇使人將本人之物
交付，累犯，處有期徒刑陸月，如易科罰金，以佰元折算壹日
。
丙○○、葉勝彬幫助連續意圖為自己不法之所有，以恐嚇使人將
本人之物交付，各處有期徒刑肆月，如易科罰金，均以佰元折
算壹日。
    事實及理由
一、本案犯罪事實及證據除(1)被告乙○○於本院審理時未到庭，
    由本院另行審結，(2)被告甲○○前於民國83年間因違反肅清
    煙毒條例及麻醉藥品管理條例等案件，分別經本院判處有期
    徒刑3年2月及6月確定，並定應執行有期徒刑3年4月，於84
    年12月5日假釋出監並交付保護管束；又於85年間因違反麻
    醉藥品管理條例案件，經本院判處有期徒刑8月，並撤銷上
    開假釋執行殘刑有期徒刑2年8月，於88年2月5日縮短刑期假
    釋出監並交付保護管束；再於86年間因違反麻醉藥品管理條
    例案件，經本院判處有期徒刑9月確定，復撤銷上開假釋，
    執行殘刑有期徒刑1年4月6日，於90年7月4日縮刑期滿執行
    完畢出監，(3)該不詳姓名年籍之歹徒係基於意圖為自己不法
    所有之概括犯意，及(4)被告甲○○、丙○○、葉勝彬（原名
    丁○○，下均稱葉勝彬）均業於本院審理時就幫助連續恐嚇
    取財之犯行自承不諱等事實應予補充外，餘均引用檢察官起
    訴書之記載 (如附件)。
二、按除被告所犯為死刑、無期徒刑、最輕本刑為3年以上有期
    徒刑之罪或高等法院管轄第一審案件者外，於法院行準備程
    序進行中，被告先就被訴事實為有罪之陳述時，審判長得告
    知被告簡式審判程序之旨，並聽取當事人、代理人、辯護人
    及輔佐人之意見後，裁定進行簡式審判程序；且受命法官行
    準備程序，與法院或審判長有同一之權限；又簡式審判程序
    之證據調查，不受刑事訴訟法第159條第1項、第161條之2、
    第161條之3、第163條之1及第164條至第170條規定之限制，
    刑事訴訟法第273條之1第1項、第279條第2項前段、第273條
    之2分別定有明文。查本案被告甲○○、丙○○、葉勝彬所
    犯為死刑、無期徒刑、最輕本刑為3年以上有期徒刑以外之
    罪，且非高等法院管轄第一審之案件，經原審法院合議庭裁
    定由受命法官行準備程序時，被告就被訴事實為有罪之陳述
    後，復經原審法院合議庭裁定由受命法官獨任行簡式審判程
    序，是其證據之調查，自不受刑事訴訟法第159條第1項、第
    161條之2、第161條之3、第163條之1及第164條至第170條規
    定之限制，合先敘明。
三、查被告甲○○、丙○○、葉勝彬可預見他人可能藉收購之存
    摺帳戶、提款卡遂行財產上犯罪之目的；且明知提供銀行帳
    戶給不明人士，易為歹徒作為財產犯罪之工具，竟仍提供帳
    戶予不詳姓名者使用，被告3人顯有幫助恐嚇取財之不確定
    故意之犯意至明。又按連續幫助與幫助連續為不同之犯罪態
    樣，如基於概括犯意，多次幫助他人犯罪，為連續幫助，該
    幫助者有多次犯罪行為；如以一幫助行為，幫助他人連續犯
    罪，則為幫助連續，就幫助犯而言，僅有一次犯罪行為。本
    案該不詳姓名年籍之歹徒係犯如起訴書附表所示多次恐嚇取
    財犯行，惟被告甲○○、丙○○、葉勝彬僅提供銀行帳戶提
    款卡予該不詳姓名年籍之歹徒供恐嚇取財匯款使用，並未參
    與恐嚇取財之行為，其等顯係以幫助之意思，參與恐嚇取財
    構成要件以外之行為，為幫助犯，被告3人基於上開幫助意
    思，僅有一次交付予該不詳姓名年籍之歹徒帳戶提款卡之幫
    助行為，是核被告甲○○、丙○○、葉勝彬所為，均係犯刑
    法第30條第1項、第346條第1項之幫助連續恐嚇取財罪。被
    告3人幫助他人犯恐嚇取財罪，為從犯，得依刑法第30條第2
    項按正犯之刑減輕之。另被告甲○○前於83年間因違反肅清
    煙毒條例及麻醉藥品管理條例等案件，分別經本院判處有期
    徒刑3年2月及6月確定，並定應執行有期徒刑3年4月，於84
    年12月5日假釋出監並交付保護管束；又於85年間因違反麻
    醉藥品管理條例案件，經本院判處有期徒刑8月，並撤銷上
    開假釋執行殘刑有期徒刑2年8月，於88年2月5日縮短刑期假
    釋出監並交付保護管束；再於86年間因違反麻醉藥品管理條
    例案件，經本院判處有期徒刑9月確定，復撤銷上開假釋，
    執行殘刑有期徒刑1年4月6日，於90年7月4日縮刑期滿執行
    完畢出監等情，有臺灣嘉義地方法院檢察署刑案資料查註紀
    錄表及臺灣高等法院被告全國前案紀錄表在卷可按，其於有
    期徒刑之執行完畢後，5年內再犯本件有期徒刑以上之罪，
    係累犯，應依刑法第47條之規定加重其刑，並先加後遞減。
    爰審酌被告甲○○有上開前科仍再犯本案，顯見其輕忽法律
    之程度，惡性顯非輕微，及其與被告丙○○、葉勝彬均不思
    循正當管道求財，因而犯下本案之犯罪動機，致被害者眾，
    對社會之危害不輕，且使犯罪難以查緝，等同助長犯罪，行
    為不當，惟其等並未取得任何財物，及犯後均坦承犯行，深
    具悔意等一切情狀，各量處如主文所示之刑，並均諭知易科
    罰金之折算標準，以資儆懲。扣案之金融帳戶存摺13本、提
    款卡8張及開戶所用之印章12枚，雖係在同案被告乙○○位
    於嘉義市○區○○里○○街18巷1號3樓之住處查獲，惟上開
    扣案物尚未交付予上揭不詳姓名年籍之歹徒，且卷內亦查無
    積極證據證明上開扣案物係供該不詳姓名年籍之歹徒犯恐嚇
    取財罪所用之物，復非違禁物，爰均不另為沒收之諭知，附
    此敘明。
四、如不服本判決，得自收受送達之日起10日內，向本院提起上
    訴(應附繕本)。
五、據上論斷，應依刑事訴訟法第299條第1項前段、第273條之1
    第1項、第310條之2、第454條第2項，刑法第56條、第346條
    第1項、第47條、第41條第1項前段、第30條，罰金罰鍰提高
    標準條例第1條前段、第2條，判決如主文。
本案經檢察官古富祺到庭執行職務。
中　　華　　民　　國　　94　　年　　4 　　月　　8 　　日
                  臺灣嘉義地方法院刑事第五庭
                          法  官  黃  仁  勇
上列正本證明與原本無異。
如不服本判決，應於判決送達後10日內向本院提出上訴狀（應附
繕本）。告訴人或被害人如對於本判決不服者，應具備理由請求
檢察官上訴，其上訴期間之計算係以檢察官收受判決正本之日期
為準。
中　　華　　民　　國　　94　　年　　4 　　月　　8 　　日
                          書記官  吳  明  蓉
附錄本案論罪科刑法條全文：
刑法第346條：
意圖為自己或第三人不法之所有，以恐嚇使人將本人或第三人之
物交付者，處6月以上5年以下有期徒刑，得併科1千元以下罰金
。
以前項方法得財產上不法之利益，或使第三人得之者，亦同。
前二項之未遂犯罰之。
